Wesley Da Graça

Après une année de césure liée à l'expiration de mon permis de travail, je suis prêt à reprendre un poste de Développeur Web. Cette période, riche en expériences et en apprentissages, a renforcé ma détermination à évoluer dans mon domaine de prédilection. Je souhaite mettre à profit mes compétences acquises et apporter un regard neuf et polyvalent à de nouveaux projets.

Expériences professionnelles

Programmeur Wordpress Vortex Solution inc. Montréal / De mars 2023 à juin 2023

- Analyser et mettre en œuvre des applications selon les besoins et exigences des clients.
- Travailler en étroite collaboration avec les intégrateurs pour la programmation WordPress des sites web.

Environnement: Wordpress, Thème interne, WooCommerce, ACF, MailChimp, WPML, Gravity Forms, etc.

Developpeur Web Symetris Montréal, Canada / D'avril 2022 à novembre 2022

- Formations Drupal Back et Front-end
- Certification Acquia "Site Builder Drupal 9"
- Développement de modules à l'aide de Hooks
- Intégration de maquettes
- Revues de codes d'experts

Environnement: Drupal, Drush, Docker, DDev, Gulp, Webpack, Bitbucket, Framework Agile spécifique

Analyste Développeur Web Université de Montréal (UDEM) Montréal, QC, Canada / De novembre 2021 à février 2022

- Refonte du site d'admission de l'université dans une équipe de 11 personnes
- Développement Front et Back-end basé sur le CMS TYPO3
- Développement de plugins permettant d'adapter l'interface d'administration
- Revues de codes et tests fonctionnels

Environnement: SCRUM / Kanban, Typo3, Fluid, Xliff, PHP, Javascript, Webpack, Scss Docker, Gitlab

Developpeur Web PHP Free / MCRA Paris, France / De juillet 2015 à octobre 2020

- Développement & maintenance d'outils divers (Frontend, Backend, Intégration CSS, Application mobile) permettant le bon fonctionnement du service d'assistance aux abonnés de la marque Free
- Requêtes et créations de tables dans des bases de données conséquentes
- Maintenance et adaptation de wiki interne avec le CMS Drupal
- Recueil et analyse de besoins
- Gestion et suivi d'incidents, correction de bugs urgents

Environnement: PHP, CSS3, Bootstrap, Jquery, Cordova, Drupal, Apache, NGINX, MySQL, REDIS, RabbitMQ

Conseiller Multimédia Free / Mobipel Colombes, France / De janvier 2014 à juillet 2015

- Assistance Technique pour la marque Free (FAI).
- Equipe de lancement de Face To Free (assistance via visioconférence).
- Vulgarisation informatique, internet et réseaux.

Environnement: Windows, Ubuntu, Routeurs et Serveurs Freebox

- wesley.dagraca@wesweb.fr
- Montréal, Québec, Canada
- https://wesweb.fr
- (438) 808-2016

Disponibilité

En semaine Dès maintenant

Atouts

Sociable

Audacieux

Rigoureux

Centres d'intérêt

Musique

Retro-gaming

Photographie

Réseaux sociaux

in @wesley-da-graça

Diplômes et Formations

Acquia Certified Site Builder - Drupal 9 Acquia Certification Program Office Distanciel / Octobre 2022

Laravel Qualified Distanciel / De juin 2021 à juillet 2021

PHP 7, maitriser la programmation orientée Objet ORSYS La Défense, Puteaux, France / Octobre 2019

DEES Web IRIS Paris, France / De 2010 à 2011

Diplôme Européen d'Etudes Supérieures : Spécialisation Webmaster

Equivalent Québec: Baccalauréat

BTS Informatique de Gestion Lycée Voillaume Aulnay-sous-Bois, France / De

septembre 2007 à juillet 2010

Option: développeur d'applications (spécialisation PHP et C#)

Equivalent Québec: Brevet de technicien supérieur (collège 3)

Langues

Français

Langue Maternelle

Anglais

Niveau Technique / Scolaire